臺灣臺北地方法院刑事判決　　　　　　　 96年度訴字第104號
公　訴　人　臺灣臺北地方法院檢察署檢察官
被　　　告　丙○○
指定辯護人　本院公設辯護人　張寅煥
被　　　告　乙○○
選任辯護人　歐宇倫律師
　　　　　　林蓓珍律師
　　　　　　許碩芳律師
上列被告因違反槍砲彈藥刀械管制條例等案件，經檢察官提起公
訴（95年度偵字第21711號），本院判決如下：
    主  文
丙○○未經許可，持有其他可發射子彈具有殺傷力之改造手槍，
處有期徒刑參年肆月，併科罰金新臺幣伍萬元，罰金如易服勞役
，以新臺幣壹仟元折算壹日。扣案之仿WALTHER廠PPK/S型半自動
手槍壹把（槍枝管制編號0000000000）沒收。又共同以加害生命
、身體之事，恐嚇他人致生危害於安全，處有期徒刑參月，扣案
之仿WALT HER廠PPK/S型半自動手槍（槍枝管制編號0000000000
）、瓦斯手槍各壹把均沒收。應執行有期徒刑參年伍月，併科罰
金新臺幣伍萬元，罰金如易服勞役，以新臺幣壹仟元折算壹日。
扣案之仿WALT HER廠PPK/S型半自動手槍（槍枝管制編號0000000
000）、瓦斯手槍各壹把均沒收。
乙○○未經許可，寄藏其他可發射子彈具有殺傷力之改造手槍，
處有期徒刑參年壹月，併科罰金新臺幣參萬元，罰金如易服勞役
，以新臺幣壹仟元折算壹日。扣案之仿WALTHER廠PPK/S型半自動
手槍壹把（槍枝管制編號0000000000）沒收。又共同以加害生命
、身體之事，恐嚇他人致生危害於安全，處有期徒刑參月，扣案
之仿WALT HER廠PPK/S型半自動手槍（槍枝管制編號0000000000
）、瓦斯手槍各壹把均沒收。應執行有期徒刑參年貳月，併科罰
金新臺幣參萬元，罰金如易服勞役，以新臺幣壹仟元折算壹日。
扣案之仿WALT HER廠PPK/S型半自動手槍（槍枝管制編號0000000
000）、瓦斯手槍各壹把均沒收。
    事  實
一、丙○○基於持有可發射子彈、具有殺傷力之槍械、子彈之故
    意，於民國93年間某日起，在苗栗縣某地向綽號「小陳」之
    姓名年籍不詳成年男子，以每把新台幣5萬元之代價，購入
    具殺傷力之仿WALTHER廠PPK/S型半自動手槍製造，換裝土造
    金屬槍管而成之改造手槍及不具殺傷力之瓦斯手槍（非槍砲
    彈藥刀械管制條例所規定之「瓦斯槍」）各1把及具殺傷力
    之土造子彈4顆、不具殺傷力之子彈1顆後，隨即藏放於丙○○位於臺北市○○區○○街518巷31弄18號之住所而繼續持
    有之。嗣於95年8月22日午夜0時9分，丙○○因與址設臺北
    市松山區○○○路○段100巷102之2號之「SO NICE」卡拉OK
    店有消費糾紛而心生不滿，竟因此與乙○○基於恐嚇他人生
    命、身體安全之犯意聯絡，返回上開住所取出該2把槍枝及
    子彈後，夥同乙○○搭乘計程車至前揭卡拉OK店門口，由丙○○持上揭改造手槍射擊3發、乙○○則持瓦斯手槍作勢射
    擊之方法（實際未射擊），恐嚇該店員工，造成該店玻璃門
    毀損（未據告訴）、牆壁破損（未據告訴），使該店員工甲○○心生畏懼，致生危害於安全。丙○○、乙○○於射擊完
    畢後，因丙○○另有要事，遂於同日在乙○○位於臺北市○○區○○路216號2樓住處樓下，由丙○○將上開手槍2把及
    射擊後剩餘之子彈2顆託交乙○○保管，乙○○隨之受寄代
    藏於住處之儲藏室內。嗣經警據報於同年10月5日下午6時30
    分許，在乙○○位於莊敬路之住處搜得上開手槍2把、子彈2
    顆，始悉上情。
二、案經臺北市政府警察局移送臺灣臺北地方法院檢察署檢察官
    偵查起訴。
    理  由
一、違反槍砲彈藥刀械管制條例部分：
    上開持有、寄藏槍枝之犯罪事實，業據被告丙○○、乙○○
    二人於本院審理時坦承不諱，核與證人甲○○於偵查中指訴
    情節相符，且有仿WALTHER廠PPK/S型半自動手槍1把（槍枝
    管制編號0000000000）及土造子彈2顆等物扣案足憑，堪證
    被告二人之自白與事實相符。再扣案之槍、彈經送請鑑定，
    依內政部警政署刑事警察局95年12月7日刑鑑字第09501641
    9 2號鑑驗通知書鑑定結果：「一、送鑑手槍壹枝（槍枝管
    制編號0000000000），認係由仿WALTHE R廠PPK/S 型半自動
    手槍製造之槍枝，換裝土造金屬槍管而成之改造手槍，機械
    性能良好，可擊發適用子彈，認具殺傷力。二、送鑑子彈貳
    顆，認均係土造子彈，具直徑約7.98MM金屬彈頭，其中壹顆
    底火具撞擊痕跡，經實際試射，無法擊發，認不具殺傷力。
    另壹顆，經實際試射，可擊發，認具殺傷力」1節，有槍彈
    鑑定書在卷可證。從而，被告丙○○、乙○○二人分別有違
    反槍砲彈藥刀械管制條例第8條第4項之未經許可，不得持有
    、寄藏槍枝之犯行，均事證明確，應依法論科。
二、犯刑法恐嚇罪部分：
    又被告丙○○、乙○○二人係基於共同恐嚇之犯意，持槍面
    對「SO NICE」卡拉OK店，由被告乙○○作勢射擊、被告丙○○則對正門玻璃、牆壁實際射擊3發子彈等情，業據被告
    丙○○、乙○○二人於偵查、審理中自白在卷。而被告丙○○持槍射擊之結果，已造成該店玻璃門（2處彈孔）、牆壁
    （1處彈孔）均有破損之情形，復有槍擊現場監視器翻拍照
    片10張附卷可稽。參以證人甲○○在偵查中供稱：被告2 人
    所射擊之位置有可能傷及店員及客人等語，亦顯見證人甲○○內心中已產生強烈之不安全感覺，殆無疑義。至於被告乙○○所持之瓦斯槍，雖經鑑定未具殺傷力，然恐嚇罪之成立
    ，係「以加害生命、身體之事，恐嚇他人致生危害於安全」
    為構成要件，並不以行為人持有之槍枝是否具有殺傷力為必
    要。換言之，被告乙○○既與被告丙○○2人係基於共同實
    行恐嚇行為之犯意而持槍面對卡拉OK店，被告乙○○且配合
    被告丙○○之射擊，而為作勢射擊之姿勢與動作，縱未實際
    擊發子彈，惟其對共犯丙○○持槍射擊之動機、行為、目的
    業均己明知且進而參與，依共同正犯之關係，自不能僅因其
    持有之瓦斯槍未具殺傷力一端，而免除共同恐嚇罪責。從而
    ，被告丙○○、乙○○二人均有共同恐嚇犯行，亦事證明確
    ，洵堪認定。
三、核被告丙○○所為，係違反槍砲彈藥刀械管制條例第8條第4
    項之持有可發射子彈具有殺傷力之槍械罪、同法第12條第4
    項之持有子彈罪與刑法第305條之恐嚇罪。又持有槍枝、子
    彈，係屬行為之繼續，而非狀態之繼續，被告丙○○持有槍
    枝、子彈之行為，雖係自93年間某日起迄查獲之日止，從而
    其持有行為係自刑法修正實施前而繼續至刑法修正施行後，
    依刑法第80條第2項規定，本件即應逕行適用修正後之刑法
    規定論處，並無新舊法之比較適用問題。被告乙○○所為，
    係犯違反槍砲彈藥刀械管制條例第8條第4項之寄藏可發射子
    彈具有殺傷力之槍械罪、同法第12條第4項之寄藏子彈罪與
    刑法第305條之恐嚇罪。而寄藏槍彈當然包括持有槍彈行為
    ，是持有之低度行為，應為高度之寄藏犯行吸收，不另論罪
    。被告丙○○、乙○○二人所犯之刑法第305條之恐嚇罪部
    分，有犯意之聯絡及行為之分擔，均為共同正犯。又被告丙○○所犯之持有可發射子彈具有殺傷力槍械罪及持有子彈罪
    間；被告乙○○所犯之寄藏可發射子彈具有殺傷力槍械罪及
    寄藏子彈罪間，均係一行為觸犯數罪名，為想像競合犯，應
    依刑法第55條之規定，各從一重之持有、寄藏可發射子彈具
    有殺傷力之槍械罪論處。上開被告丙○○、乙○○二人分別
    所犯之持有可發射子彈具有殺傷力槍械罪、寄藏可發射子彈
    具有殺傷力槍械罪與二人所犯之共同恐嚇罪間，因犯意各別
    ，行為互異，應予分論併罰。爰審酌槍砲、彈藥均屬於高度
    危險之物品，非經主管機關許可不得擅自持有、寄藏，以維
    社會大眾安全，被告丙○○、乙○○二人未經許可，無故持
    有、寄藏上開槍枝、子彈，且未繳交治安機關，嚴重危害社
    會安全，本應從重論處，惟念被告二人年紀尚輕，且被告乙○○寄藏前開改造手槍及制式子彈期間不長，犯後復均坦承
    犯行、態度尚佳等一切情狀，分別依其犯罪情節輕重，各量
    處如主文所示之刑，並就罰金刑部分諭知易服勞役之折算標
    準。扣案具殺傷力之仿WALTHER廠PPK/S型半自動手槍1把（
    槍枝管制編號0000000000）為違禁物；至於瓦斯手槍1把（
    連同上開違禁物之手槍），同為被告丙○○、乙○○二人共
    犯恐嚇罪使用之物，即應分別依刑法第38條第1項第1款、第
    2 款之規定宣告沒收。末查，本件扣案之改造子彈2顆，均
    經試射，其中1顆雖經試射認為有殺傷力，然既經試射用罄
    ，即已非違禁物，無庸宣告沒收；另1顆則經試射無法擊發
    ，本非違禁物，爰均不宣告沒收，附此敘明。
四、據上論斷，應依刑事訴訟法第299條第1項前段，槍砲彈藥刀
    械管制條例第8條第4項、第12條第4項，刑法第11條前段、
    第28條、第305條、第55條、第51條第5款、第42條第3項、
    第38條第1項第1款、第2款，判決如主文。
本案經檢察官熊南彰到庭執行職務
中　　華　　民　　國　　96　　年　　5 　　月　　10　　日
                  刑事第十五庭  審判長法  官  廖紋妤
                                      法  官  吳麗英
                                      法  官  楊台清
以上正本證明與原本無異。
如不服本判決，應於判決送達後10日內，向本院提出上訴狀。
                                      書記官  陳麗津
中　　華　　民　　國　　96　　年　　5 　　月　　10　　日
 附錄本案所犯法條全文
 槍砲彈藥刀械管制條例第8條
 未經許可，製造、販賣或運輸鋼筆槍、瓦斯槍、麻醉槍、獵槍、
 空氣槍或第4條第1項第1款所定其他可發射金屬或子彈具有殺傷
 力之各式槍砲者，處無期徒刑或5年以上有期徒刑，併科新臺幣1
 千萬元以下罰金。
 未經許可，轉讓、出租或出借前項所列槍枝者，處5年以上有期
 徒刑，併科新臺幣1千萬元以下罰金。
 意圖供自己或他人犯罪之用，而犯前二項之罪者，處無期徒刑或
 7年以上有期徒刑，併科新臺幣1千萬元以下罰金。
 未經許可，持有、寄藏或意圖販賣而陳列第1項所列槍枝者，處3
 年以上10年以下有期徒刑，併科新臺幣700萬元以下罰金。
 第 1 項至第 3 項之未遂犯罰之。
 槍砲彈藥刀械管制條例第12條
 未經許可，製造、販賣或運輸子彈者，處1年以上7年以下有期徒
 刑，併科新台幣 500 萬元以下罰金。
 未經許可，轉讓、出租或出借子彈者，處6月以上5年以下有期徒
 刑，併科新台幣 300 萬元以下罰金。
 意圖供自己或他人犯罪之用，而犯前二項之罪者，處3年以上10
 年以下有期徒刑，併科新台幣 700 萬元以下罰金。
 未經許可，持有、寄藏或意圖販賣而陳列子彈者，處5年以下有
 期徒刑，併科新台幣 300 萬元以下罰金。
 第 1 項至第 3 項之未遂犯罰之。
 刑法第305條
 （恐嚇危害安全罪）
 以加害生命、身體、自由、名譽、財產之事，恐嚇他人致生危害
 於安全者，處 2 年以下有期徒刑、拘役或 3 百元以下罰金。
